臺灣高雄地方法院刑事判決　　　　　　　96年度訴字第1839號
公　訴　人　臺灣高雄地方法院檢察署檢察官
被　　　告　甲○○
上列被告因毒品危害防制條例案件，經檢察官提起公訴（96年度
毒偵字第1651、2565號），本院適用簡式審判程序，判決如下：
    主  文
甲○○施用第一級毒品，累犯，處有期徒刑壹年。扣案如附表所
示之物沒收銷燬之。
    事  實
一、甲○○前於民國91年因施用毒品犯行，經本院以91年度毒聲
    第4650號裁定送強制戒治，於92年3 月26日停止處分出監，
    嗣於92年8 月4 日保護管束期滿視為執行完畢，該次施用毒
    品犯行並經起訴，經本院以92年度訴字第2702號判決判處有
    期徒刑10月確定，於94年1 月26日縮刑期滿執行完畢。詎不
    知悔改，基於施用第一級毒品海洛因之犯意，自95年10月中
    旬某日起至96年2 月23日上午10時30分許止，在高雄市○○
    區○○路307 巷14號住處，以約每2 日施用1 次之頻率，將
    海洛因摻水後，以針筒注射方式，施用第一級毒品海洛因多
    次。期間分別於96年1 月11日下午2 時40分許，在高雄市苓
    雅區○○○路與廣州一街交岔路口處，為警當場查獲並扣得
    其所有如附表編號1 所示海洛因1 包，又於同年2 月23日下
    午5 時50分許，在高雄市○○區○○路307 巷14號前，為警
    當場查獲並扣得其所有如附表編號2 所示之海洛因1 包，且
    上開2 次經警採集甲○○尿液送驗，均呈嗎啡陽性反應，因
    而查獲。
二、案經高雄市政府警察局苓雅分局報告臺灣高雄地方法院檢察
    署檢察官偵查起訴。
    理  由
一、上開犯罪事實，業據被告於本院準備程序及審理時坦承不諱
    （參本院卷第23、30頁），且其2 次經警採集之尿液，均經
    送高雄市立凱旋醫院鑑驗，結果均呈嗎啡陽性反應，有上開
    醫院出具之檢驗報告附卷可稽（見96年度毒偵字第1651號偵
    卷第18頁、96年度毒偵字第2565號偵卷第9 頁）。再者，被
    告前因施用毒品犯行，經本院以91年度毒聲第4650號裁定送
    強制戒治，於92年3 月26日停止處分出監，嗣於92年8 月4
    日保護管束期滿視為執行完畢之事實，有臺灣高等法院被告
    前案紀錄表附卷可按，是被告確係於上開強制戒治執行完畢
    後，5 年內再為本件施用毒品犯行無訛。從而，本件事證明
    確，被告犯行堪以認定，應予依法論科。
二、核被告所為，係犯毒品危害防制條例第10條第1 項之施用第
    一級毒品罪。被告持有海洛因之低度行為，應為施用海洛因
    之高度行為所吸收，均不另論罪。毒品危害防制條例所處罰
    施用第一級、第二級毒品犯行，其構成要件之行為要素既具
    有成癮、濫用之反覆、延續實行，是被告多次施用第一級毒
    品海洛因之習慣性犯罪行為，依社會通念於客觀上應認為分
    別均符合一個反覆、延續性之行為觀念，於刑法評價上，其
    先後多次施用第一級毒品海洛因之行為應成立集合犯之包括
    一罪。被告所犯上開未經起訴之施用第一級毒品海洛因犯行
    部分，與已起訴之部分，具有集合犯即包括一罪之實質上一
    罪之關係，業如前述，自為起訴效力所及，而為本院審理範
    圍，附此敘明。被告前因違反毒品防制條例案件，經本院以
    92年度訴字第2702號判決判處有期徒刑10月確定，於94年1
    月26日縮刑期滿執行完畢，有卷附台灣高等法院被告前案紀
    錄表可參，其於前案有期徒刑執行完畢後5 年內，故意再犯
    本件有期徒刑以上之罪，為累犯，應依刑法第47條第1 項之
    規定加重其刑。爰審酌被告施用毒品，足以戕害其身心，滋
    生其他犯罪，惡化治安，嚴重損及公益，且被告前因施用毒
    品，業經強制戒治完畢，竟再為本件施用毒品犯行，顯見其
    不思悔改，自制力亦屬不佳；惟另考量被告犯後坦承犯行，
    犯後態度甚為良好，又施用毒品行為於本質上係屬自我戕害
    行為，反社會性之程度應屬較低等一切情狀，量處如主文所
    示之刑。又扣案如附表所示之物，經送高雄市立凱旋醫院鑑
    驗確屬第一級毒品海洛因，有卷附高雄市立凱旋醫院濫用藥
    物成品檢驗鑑定書可證（參本院卷第19頁、96年度毒偵字第
    2565號偵卷第18頁），係查獲之毒品，應依毒品危害防制條
    例法第18條第1 項前段規定，均沒收銷燬之。至上開海洛因
    因鑑驗耗用部分，業已滅失，爰不併予宣告沒收銷燬。
三、據上論斷，應依刑事訴訟法第299 條第1 項前段、第273 條
    之1 第1 項，毒品危害防制條例第10條第1 項、第18條第1
    項前段，刑法第11條、第47條第1 項，判決如主文。
本案經檢察官乙○○到庭執行職務。
中　　華　　民　　國　　96　　年　　6 　　月　　18　　日
                  刑事第十三庭  法　官  戴韻玲
以上正本證明與原本無異。
如不服本判決，應於判決送達後10日內向本院提出上訴書狀。
中　　華　　民　　國　　96　　年　　6 　　月　　18　　日
                                書記官  李春慧
附錄法條：
毒品危害防制條例第10條
施用第一級毒品者，處 6 月以上 5 年以下有期徒刑。
施用第二級毒品者，處 3 年以下有期徒刑。
附表：
┌──┬─────┬──────────────────────┬────────┐
│編號│物品名稱  │鑑定結果                                    │備註            │
├──┼─────┼──────────────────────┼────────┤
│ 1  │海洛因1包 │海洛因陽性反應，驗前淨重0.088 公克，驗後淨重│96年1 月11日下午│
│    │          │0.064 公克，及內含海洛因難以析離之包裝袋1 個│2 時40分許，查獲│
│    │          │（參本院卷第19頁）                          │時扣案          │
├──┼─────┼──────────────────────┼────────┤
│ 2  │海洛因1包 │海洛因陽性反應，驗前淨重0.074 公克，驗後淨重│96年2 月23日下午│
│    │          │0.059 公克，及內含海洛因難以析離之包裝袋1 個│5 時50分許，查獲│
│    │          │（見96年度毒偵字第25 65 號偵卷第18頁）      │時扣案          │
└──┴─────┴──────────────────────┴────────┘
